【裁判字號】    90,交簡上,19
【裁判日期】    900329
【裁判案由】    業務過失傷害
【裁判全文】
臺灣士林地方法院刑事判決                          九十年度交簡上字第一九號
    上  訴  人
    即被    告  丁○
右列上訴人即被告因業務過失傷害險案件，經本院於中華民國九十年三月二十九日以
八十九年度交簡字第七九六號判決（聲請簡易判決案號：臺灣士林地方法院檢察署八
十九年度偵字第九三四三號），上訴人不服上開判決提起上訴，本院管轄之第二審法
院判決如左：
    主  文
上訴駁回。
丁○緩刑貳年。
    事實及理由
一、本案經本院審理結果，認第一審以被告丁○犯刑法第二百八十四條第二項前段之
    罪，判處有期徒刑三月，並依刑法第二條第一項前段，適用九十年一月十日公布
    ，同年一月十二日施行之同法第四十一條第一項前段諭知易科罰金之折算標準，
    其認事、用法及量刑均無不當，應予維持，並引用第一審判決書記載之事實、證
    據。
二、上訴人即被告之上訴意旨稱：肇事當時，告訴人甲○○、丙○○二人均無受傷之
    表示，其二人所提出之診斷書是否為本件肇事所造成，另其二人所提出之賠償金
    額過高云云。
三、經查：本件被告丁○於前開時地，駕駛車牌號碼ＣＣ─九Ｏ八號營業大客車，疏
    未注意車前狀況，貿然直行，致上開營業大客車前車頭，撞擊同向行駛在前，因
    紅燈已停在前開路口，由丙○○駕駛，其內搭載甲○○之車牌號碼ＥＹ─五五二
    Ｏ號自用小客車後方，致該車後擋風玻璃破裂，部分小碎片飛入後座之甲○○右
    眼，致告訴人甲○○亦受有頸項及左右肩臂痛、右眼上眼皮有異物飛入之傷害、
    丙○○頸椎挫傷之傷害等情，迭據告訴人甲○○、丙○○於警訊、偵審中指訴詳
    實，並有載明甲○○於八十九年三月二十八日起、丙○○自八十九年三月二十九
    日起就診之中醫師乙○○所出具之聰明中醫診所診斷書二紙及麥勝紘眼科醫院出
    具記載甲○○於八十九年三月二十七日就診之右眼上眼皮有異物飛入之診斷證明
    書一紙在卷可稽，再參以甲○○於八十八年十月起八十九年三月二十七日止，其
    並無眼疾及骨傷而至聰明中醫診所之就診記錄，丙○○自八十八年十月起八十九
    年三月二十七日止，亦無骨傷之診療記錄，此有中央健康保險局臺北分局所附之
    甲○○、丙○○之自八十八年十月起八十九年三月二十七日止門診就醫記錄在卷
    可稽，且被告丁○於本院調查時，亦自承：告訴人甲○○、丙○○確因本件肇事
    ，而受有上述之傷害等語（本院九十年六月十九日筆錄），足認甲○○、丙○○
    確係因本件車禍，而受有上開之傷害甚明，被告丁○否認本件肇事有造成告訴人
    甲○○、丙○○之傷害云云，諉無可採，是原判決採擇證據、認定事實、適用法
    律均無不當，量刑亦甚妥適；被告上訴否認犯罪，指摘原判決不當，核非可採，
    其上訴為無理由，應予駁回。
四、另查上訴人前未曾受有期徒刑以上刑之宣告，有臺灣高等法院被告全國前案紀錄
    表一份附卷可稽，本院審酌上訴人因一時過失誤觸刑章，情節非重、尚有悔意，
    且於本審理中，亦與告訴人甲○○、丙○○達成民事和解，有和解書一紙在卷可
    稽，經此起訴、審判，當知所警惕，信無再犯之虞，本院認所宣告之刑以暫不執
    行為適當，爰併諭知緩刑二年，以啟自新。
據上論斷，應依刑事訴訟法第四百五十五條之一第一項、第三項、第三百六十八條、
第三百七十三條，刑法第七十四條第一款，判決如主文。
本案經檢察官施慶堂到庭執行職務
中    華    民    國      九十      年      七      月      二十五    日
                                臺灣士林地方法院刑事第一庭
                                    審判長法  官
                                          法  官
                                          法  官
本件不得上訴。


司法院資訊處製作；財團法人民間司法改革基金會備份。
